臺灣臺南地方法院柳營簡易庭民事判決
111年度營簡字第29號
原      告  黃榮林  
法定代理人  黃榮陽  
訴訟代理人  吳玉英律師
被      告  王柏仁  
            游心怡  

上  一  人
參  加  人  中國信託產物保險股份有限公司

法定代理人  郭世昌  
訴訟代理人  吳信忠  
上列當事人間請求侵權行為損害賠償事件，經本院於民國111年8
月3日言詞辯論終結，判決如下：
    主  文
被告應連帶給付原告新臺幣伍拾伍萬陸仟柒佰元，及自民國一百
一十一年五月二十四日起至清償日止，按週年利率百分之五計算
之利息。
原告其餘之訴駁回。
訴訟費用由被告連帶負擔五十分之七，其餘由原告負擔。
本判決原告勝訴部分得假執行。但被告乙○○如以新臺幣伍拾伍萬
柒仟元為原告預供擔保，得免為假執行。
原告其餘假執行之聲請駁回。
    事實及理由
一、按訴狀送達後，原告不得將原訴變更或追加他訴，但擴張或
    減縮應受判決事項之聲明者，不在此限，民事訴訟法第255
    條第1項第3款定有明文。本件原告起訴時第1項聲明原為：
    被告應連帶給付原告新臺幣（下同）1,491,156元，及自起
    訴狀送達之翌日起至清償日止，按週年利率百分之5計算之
    利息。嗣訴狀送達後，歷經數次訴之變更追加，末於民國11
    1年5月間具狀（下稱系爭再擴張聲明狀，本院於111年5月9
    日收狀）變更其請求之金額為4,018,784元及法定遲延利息
    （見本院卷第195頁），核其請求金額及關於利息起算日之
    變更，分屬擴張及減縮應受判決事項之聲明，揆之前開法律
    規定，並無不合，應予准許。
二、原告主張：
　㈠被告甲○○於108年12月10日晚上6時35分許，騎乘車牌號碼000
    -0000號普通重型機車，沿臺南市西港區港東國小前之未命
    名道路由東往西方向行駛，行經該路段電線杆編號漾林高幹
    15左9號往東約18公尺處（即位於港東國小前，下稱系爭路
    段），本應注意車前狀況，隨時採取必要之安全措施，而依
    當時情形，雖該處夜間無照明，但於車燈輔助下仍可供正常
    行駛，並無不能注意之情事，竟疏未注意上情，自後方撞擊
    步行於其同向前方之原告（另原告亦有未注意避免於身體狀
    況不佳且夜間視線不良之情形下長距離行走之過失，詳如後
    述），致原告倒地。且被告甲○○於原告倒地而坐於車道中後
    ，復應注意及時設置警告設施，以免再遭來車追撞，猶未注
    意上情，被告乙○○駕駛車牌號碼000-0000號之普通重型機車
    ，由西往東方向之對向駛至系爭路段，亦未注意車前狀況，
    再次撞擊坐在地上之原告。原告送醫後診斷除受有頭部外傷
    併顱內出血、第3至7節頸椎滑脫併神經壓迫、左眉上撕裂傷
    、左眼眶淤傷、右下肢擦傷之傷害，持續救治術後仍達重度
    失智，行動不便須專人照顧之重傷害程度（下稱系爭事故）
    ，並經本院裁定為受監護宣告之人。被告就系爭事故之發生
    顯有過失，其等之過失行為致原告之身體、健康權受有損害
    ，兩者間有因果關係，自應連帶負損害賠償責任。為此，依
    民法第184條第1項前段、第185條第1項、第191條之2、第19
    3條第1項、第195條第1項前段等規定，提起本件訴訟等語。
    請求被告賠償項目及金額如下：
　⒈已支出之支療費用81,064元、救護車費用3,500元、醫療用品
    費用5,325元，共計為89,889元：
　　原告因系爭事故受傷，先後前往奇美醫療財團法人佳里奇美
    醫院（下稱佳里奇美醫院）、奇美醫療財團法人永康奇美醫
    院（下稱永康奇美醫院）就診，至110年10月2日止已支出醫
    療費用分別為81,064元、救護車費用3,500元、醫療用品費
    用5,325元，共計為89,889元。
　⒉住院期間看護費用34,500元、已支出出院後安養中心費用640
    ,837元、將來支出之安養中心費用4,284,301元：
　　原告發生系爭事故後住院，依佳里奇美醫院110年10月2日診
    斷證明書須全日專人照顧。嗣出院後為節省私人看護費用入
    住臺南市私立佳暘護理之家（下稱佳暘護理之家）迄今，原
    告為40年12月1日生之人，平均餘命尚有15.89年，佳暘護理
    之家每月收取30,000元（基本照護費28,000元＋約2,000元之
    醫療用品費用），依霍夫曼計算法扣除中間利息，尚得請求
    將來支出之安養中心費用，金額則各如前述。
　⒊勞動能力減損之損害618,691元：
　　原告於系爭事故後經參加人即中國信託產物保險股份有限公
    司認定符合第二級失能等級，即精神存有高度障害，終身無
    工作能力，而原告於系爭事故前雖已68歲，但仍從事雞舍打
    掃工作，每月收入為7,500元，其本打算於75歲屆時退休，
    依霍夫曼計算法扣除中間利息，此間復受有8年勞動能力減
    損之損害計為618,691元。
　⒋非財產上損害賠償2,000,000元：
　　原告因系爭事故受有上開傷害，精神存有高度障害，終身喪
    失勞動能力，身心及生活均受有一定程度之痛苦，維持生命
    之必要須靠他人扶助，爰請求被告給付非財產上之損害賠償
    2,000,000元。
　⒌據此，原告因系爭事故受有之損害，合計為7,668,218元【計
    算式：81,064元＋3,500元＋5,325元＋34,500元＋640,837元＋4,
    284,301元＋618,691元＋2,000,000元＝7,668,218元】。
　㈡另本件前經送往財團法人成大研究發展基金會鑑定，原告依
    鑑定意見（下稱系爭鑑定意見）自認應付百分之25之肇事責
    任比例，再扣除原告已獲賠付之強制汽車責任保險金1,732,
    379元，據此請求被告連帶賠償4,018,784元【計算式：7,66
    8,218元×75％≒5,751,163元（小數點以下捨去）－1,732,379
    元＝4,018,784元】等語。
  ㈢並聲明：
  ⒈被告應連帶給付原告4,018,784元，及自系爭再擴張聲明狀送
    達之翌日起至清償日止，按週年利率百分之5計算之利息。
  ⒉願供擔保，請准宣告假執行。
三、被告甲○○辯稱：對於原告所主張系爭事故發生之事實，及其
    應與被告乙○○連帶負損害賠償責任，且為主要肇事責任等節
    均不爭執，惟認原告請求過高，無力和解等語置辯（此外未
    就原告各項請求為逐項或具體之答辯）。並聲明：原告之訴
    駁回（漏未對原告假執行之聲請聲明駁回）。
四、被告乙○○（暨輔助其參加之參加人意見）則以：
　㈠對於原告所主張系爭事故發生之事實，及其應與被告甲○○連
    帶負損害賠償責任，且為次要肇事責任等節均不爭執。
　㈡對原告各項請求之陳述如下：
　⒈已支出之醫療費用、救護車費用、醫療用品費用共計89,889
    元、住院期間看護費用34,500元均不爭執。
　⒉已支出出院後安養中心費用部分，依原告提出之收據，應僅
    能收取16天，且因原告已自認佳暘護理之家28,000元其中25
    ,000元由政府補助，每月實際支出為3,000元，逾此部分並
    無實際損害，僅不爭執其中107,137元；另將來安養中心費
    用部分，每月計算基礎應為5,002元，且應自110年11月1日
    起算，原告當時約70歲，核計其餘命得請求之金額應為684,
    838元。
　⒊勞動能力減損部分，查原告於系爭事故發生時已68歲，超過
    勞動基準法第54條第1項所定之強制退休年齡，且原告亦未
    提出證據證明關於其於系爭事故前每月收入7,500元之證據
    ，自無從請求損害賠償。
　⒋原告請求之非財產上損害賠償過高，僅於1,000,000元之範圍
    內不爭執，請本院依職權酌減。
　⒌系爭鑑定意見亦認原告與有過失，請本院依民法第217條減輕
    被告之賠償責任，另原告已獲參加人賠付之強制汽車責任保
    險金合計1,732,379元應予扣除等語置辯。
　㈢並聲明：
　⒈原告之訴及假執行之聲請均駁回。
　⒉如受不利判決，願供擔保請准宣告免為假執行。　　
五、得心證之理由：
　㈠原告主張兩造於上開時、地因被告甲○○騎乘機車未注意車前
    狀況，自後方撞擊步行於系爭路段之同向原告，嗣被告甲○○
    未在原告倒地後及時設置警告設施，及乙○○騎乘機車未注意
    車前狀況，再次撞擊坐在地上之原告，致生系爭事故，嗣原
    告業經本院裁定為受監護宣告之人等情，業據提出本院109
    年度監宣字第566號裁定、佳里奇美醫院109年10月22日、11
    0年10月2日診斷證明書影本各1紙、醫療收據影本27紙、統
    一發票影本1紙、免用統一發票收據影本3紙、統一發票影本
    9紙、出貨單影本3紙、照護服務費用收據影本3紙、佳暘護
    理之家收據影本23紙、收費明細影本1紙為證（見調字卷第1
    3頁至第71頁），且為被告所不爭執。又被告前開行為所涉
    刑事案件，經臺灣臺南地方檢察署（下稱臺南地檢署）檢察
    官偵查終結後提起公訴，本院刑事庭以111年度交易字第557
    號案件受理後，因被告於準備程序中就被訴事實為有罪之陳
    述改行簡式審判程序，由本院刑事庭於111年6月23日判決被
    告甲○○、乙○○均犯過失傷害致人重傷罪，各處有期徒刑6月
    、3月，如易科罰金，均以1,000元折算1日確定在案（下稱
    另案）等情，並經本院依職權調取另案刑事卷宗核閱無訛。
    此部分之事實，均堪認定。
　㈡按因故意或過失，不法侵害他人之權利者，負損害賠償責任
    ；數人共同不法侵害他人之權利者，連帶負損害賠償責任；
    不法侵害他人之身體或健康者，對於被害人因此喪失或減少
    勞動能力或增加生活上之需要時，應負損害賠償責任；不法
    侵害他人之身體、健康、名譽、自由、信用、隱私、貞操，
    或不法侵害其他人格法益而情節重大者，被害人雖非財產上
    之損害，亦得請求賠償相當之金額，民法第184條第1項前段
    、第185條第1項前段、第193條第1項、第195條第1項前段分
    別定有明文。被告以前開過失行為，不法侵害原告身體權、
    健康權，已如前述，其等之過失行為與損害之間顯有相當因
    果關係，原告自得依民法第184條第1項前段規定，向被告請
    求損害賠償。又被告以前開過失侵害原告權利，行為時固無
    意思聯絡，但其等之過失行為均為致生損害之共同原因，即
    所謂行為關連共同，亦應成立共同侵權行為（最高法院67年
    台上字第1737號判例意旨參照）。據此，原告依民法第184
    條第1項前段、第185條第1項前段之規定，請求被告連帶負
    侵權行為損害賠償責任，應屬有據。茲就原告請求被告賠償
    之各項目及數額有無理由，分述如下：
　⒈已支出之醫療費用、救護車費用、醫療用品費用、住院期間
    看護費用：
　　原告主張其因傷前往佳里奇美醫院、永康奇美醫院就診，共
    支出醫療費用81,064元，支出救護車費用3,500元，另購買
    醫療用品支出5,325元，共計為89,889元，及住院時全日看
    護支出看護費用34,500元，業據其提出與其請求數額相符之
    醫療收據影本27紙、統一發票影本1紙、免用統一發票收據
    影本3紙、統一發票影本9紙、出貨單影本3紙、照護服務費
    用收據影本3紙為證（見調字卷第16頁至第48頁），且為被
    告乙○○所不爭執（見本院卷第216頁至第217頁、第129頁；
    被告甲○○則未表示具體意見，下同）。另卷附佳里奇美醫院
    110年10月2日診斷證明書醫師囑言欄記載「被告需專人24小
    時照顧」等語（見調字卷第15頁），且原告除已因失智之重
    傷害經本院裁定為受監護宣告之人，復經參加人認定符合失
    能等級第二級，即精神存有高度障害，終身無工作能力，為
    維持生命必要之日常生活活動之一部須他人扶助者，並依此
    賠付強制汽車責任保險金（見本院卷第216頁、第201頁），
    被告甲○○亦未表示爭執，可認原告住院期間確有專人看護之
    必要。且原告係於108年12月11日入住加護病房，於109年1
    月14日出院（見調字卷第15頁），觀原告所提照護服務費用
    收據其期間自108年12月17日起至109年1月14日，且每日係
    以2,200元計算（見調字卷第47頁至第48頁），核與原告住
    院期間及本院辦理該等類型事件而於職務上所知之專業看護
    行情相符，尚屬合理。此部分請求，均屬原告因傷增加生活
    上之必要費用支出，應屬可採。
　⒉出院後安養中心費用（包括已支出及將來支出部分）：
　　原告主張其出院後入住佳暘護理之家迄今，已支出安養中心
    費用640,837元，且原告為40年12月1日生之人，平均餘命尚
    有15.89年，佳暘護理之家每月收取30,000元，另請求將來
    支出之安養中心費用4,284,301元，被告乙○○則僅於各107,1
    37元、684,838元之範圍內不爭執。經查：
　①原告於系爭事故後，已因失智之重傷害經本院裁定為受監護
    宣告之人，且經參加人認定符合失能等級第二級理賠，均如
    前述，顯見原告於出院後生活仍然無法自理，而有專人照護
    之必要，固無疑義。
　②原告固主張以30,000元計算包括雜費約2,000元在內之每月安
    養費用，並援引最高法院107年度台上字第838號裁定理由要
    旨，認其中25,000元之社會補助係社會福利政策，不應據此
    減輕被告賠償責任（見本院卷第112頁、第123頁至第128頁
    ），從上可知，原告實已自陳佳暘護理之家收取之安養費28
    ,000元，其中25,000元係受社會補助，即原告每月實際支付
    之安養費數額為3,000元。惟損害賠償請求權，以受有實際
    損害為成立要件，倘無損害，自不發生損害賠償請求權（最
    高法院89年度台上字第1461號判決意旨參照）。查上開原告
    自陳所受每月25,000元之社會補助，係臺南市政府社會局依
    「臺南市政府社會局辦理低收入戶、中低收入戶、中低收入
    老人收容照顧業務實施計劃」為低收入戶老人收容照護所發
    放，有臺南市政府社會局109年2月7日南市社老字第1090145
    634號函影本1紙及上開計畫要點1份附卷可稽（見本院卷第1
    21頁、第124頁），係原告依法規所受之政策補助，政府機
    關對原告並無故意、過失之侵害行為或任何侵權行為責任可
    言，則補助機關、受補助人及加害人之關係，在本院看來，
    適如職業災害補償與侵權行為法律關係併存，而加害人為第
    三人之情形。雖我國實務及學說見解為保障被害人權益，均
    以職業災害補償為一法定之無過失責任，非為減輕第三人之
    賠償責任，與侵權行為本質不同，故無對第三人代位或行使
    求償權之空間（最高法院85年度台上字第2178號、86年度台
    上字第1905號、87年度台上字第1949號、106年度台上字第2
    031號判決意旨參照），卻致被害人在特定項目可同時受有
    職災補償及向第三人請求賠償而重復受益。反觀47年7月21
    日制定公布勞工保險條例第34條原規定「因第三人之行為發
    生保險事故者保險人為保險給付後在給付價款之範圍內取得
    被保險人對於第三人之損害賠償請求權……（已於57年7月23
    日修正刪除）」、日本勞動者災害補償保險法第20條之4規
    定「導致保險給付之事故係因第三人的行為所造成者，政府
    支付保付給付時，在其給付金額之限度內，亦得以取得保險
    給付受領人對該第三人之損害賠償請求權」（周建序著，我
    國職業災害補償制度相關法制之研究，97年7月，第129頁至
    第130頁，可資參照；見本院卷第253頁至第256頁），均有
    關於代位權之相關規定；相較之下，我國現行多數見解排除
    對第三人代位及求償之可能，必然伴隨雇主或保險人負擔之
    增加，惟縱令雇主或保險人於補償被害人後，在其補償範圍
    內取得對第三人之求償權，實際上並未礙被害人就其他項目
    向第三人請求損害賠償，並無減輕第三人責任之問題，對被
    害人之保障亦無不周，其差別僅在不能求償之風險是否終由
    雇主或保險人承擔，倘以保障被害人為由，卻使被害人得因
    同一事件獲得超出其損害之雙重取償，顯難謂為衡平，且與
    損害賠償乃在填補損害之概念有所違背。另參以我國如強制
    汽車責任保險法第42條第2項、刑事補償法第34條第2項、犯
    罪被害人保護法第12條第1項等法律規定，均肯認在無過失
    之補償金發放後，補償人對應負責之人有求償權，惟性質相
    同之社會救助法（即國家依法律規定給付，非因可歸責賠償
    被害人者）卻未見相關規定，應屬法律漏洞，據此，本院認
    為本件僅有類推適用民法第216條之1損益相抵之規定，換言
    之，將補助機關、受補助人及加害人間解釋為一「三方」關
    係，非兩條各自運作之平行線，始能與公平相符，故將原告
    受補助之金額自損害賠償額中扣除，即以每月實際支出之安
    養費3,000元計之，另依民事訴訟法第222條第2項規定，酌
    定原告每月所須雜費支出為2,500元，合計每月為5,500元，
    即依原告起訴狀主張之損害額計之（見調字卷第10頁），方
    為允當。至若原告其後所受社會補助因身分改變遭政府取消
    ，當可另主張有言詞辯論終結後之情事變更，就此部分對被
    告更行起訴，請求變更本判決所定給付，併此敘明。
　③則原告係40年12月1日出生，於108年12月10日系爭事故發生
    時為68歲，依內政部統計處110年8月6日發布之109年臺南市
    簡易生命表尚有17.64年之平均餘命，自108年12月10日至本
    件言詞辯論終結之日即111年8月3日，共經過2年7月25日（
    換算後為2.65年，小數點第2位以下四捨五入）業已到期，
    合計為175,083元【每月5,500元×12月×2年＋每月5,500元×7
    月＋每月5,500元÷30×25日≒175,083元（小數點以下四捨五入
    ）】。再自111年8月4日起，尚有14.99年之餘命【計算式：
    17.64年－2.65年＝14.99年】，依霍夫曼計算法扣除中間利息
    後（首期給付不扣除中間利息），共計為752,633元【計算
    式：每年66,000元×10.00000000＋（每年66,000元×0.99年）
    ×（11.00000000-00.00000000）≒752,633元（小數點以下四
    捨五入）。其中10.00000000為年別單利百分之5第14年霍夫
    曼累計係數，11.00000000為年別單利百分之5第15年霍夫曼
    累計係數，0.99為未滿1年部分折算年數之比例】。以上合
    計為927,716元【計算式：175,083元＋752,633元＝927,716元
    】，此部分請求，應屬有據，逾此範圍之請求，則屬無據。
　⒊勞動能力減損之損害：
　　原告另主張其於系爭事故前雖已68歲，但仍從事雞舍打掃工
    作，每月收入為7,500元，其本打算於75歲屆時退休，並受
    有8年勞動能力減損之損害等語。此項關於損害賠償責任範
    圍之要件，依民事訴訟法第277條規定，本應由主張權利之
    原告負有舉證責任。且不論原告係已超過勞動基準法第54條
    所定法定退休年齡之人，對於原告系爭事故發生時是否仍有
    工作能力，及系爭事故前每月尚領有7,500元收入等節，僅
    有原告片面陳述，且與原告另案警詢時稱職業為「無」尚有
    不符（見另案警卷第11頁），亦未再提出其他證據供本院調
    查（見本院卷第218頁），既為被告乙○○所爭執，自難為其
    有利之認定。從而，此部分請求，尚無足採。
　⒋非財產上損害賠償：
　　按慰藉金之多寡，應斟酌雙方之身分、地位、資力與加害之
    程度及其他各種情形核定相當之數額。其金額是否相當，自
    應依實際加害情形與被害人所受之痛苦及雙方之身分、地位
    、經濟狀況等關係決定之；慰藉金之賠償須以人格權遭遇侵
    害，使精神上受有痛苦為必要，其核給之標準固與財產上損
    害之計算不同，然非不可斟酌雙方身分資力與加害程度，及
    其他各種情形核定相當之數額（最高法院47年台上字第1221
    號、51年台上字第223號判例意旨參照）。原告因系爭事故
    受有頭部外傷併顱內出血、第3至7節頸椎滑脫併神經壓迫、
    左眉上撕裂傷、左眼眶淤傷、右下肢擦傷之傷害，持續救治
    術後仍達重度失智，行動不便須專人照顧之重傷害程度，出
    院後隨即入住安養中心、終身生活無法自理，對於其身體及
    生活必然產生重大影響，可認原告身體及精神上因此受有相
    當痛苦，依此，原告請求被告賠償其非財產上之損害，應屬
    有據。本院審酌原告未曾接受教育，無業，108、109年度均
    未申報所得，名下無財產；被告甲○○為高職畢業，於螺絲工
    廠工作，108、109年度申報所得分別為、172,084元、300,6
    27元，名下無財產；被告乙○○為高職畢業，已婚，現於職訓
    中，108、109年度均未申報所得，名下有汽車1輛，尚有1女
    及父母須撫養等情，業據原告於另案警詢時及審理時所自陳
    （見另案警卷第11頁，交易卷第91頁），並有本院查詢兩造
    之稅務電子閘門財產所得調件明細表各1份在卷可稽（見本
    院財產資料卷第5頁至第8頁、第11頁至第17頁、第27頁至第
    29頁）。兼衡兩造之教育程度、身分、地位、經濟能力，及
    原告所受傷害程度、精神上痛苦之程度等一切情狀，認原告
    請求非財產上之損害賠償2,000,000元，尚稱允當，被告請
    求本院酌減等語，則無足採。
　⒌據此，原告因系爭事故受有之損害，合計為3,052,105元【計
    算式：已支出醫療費用81,064元＋救護車費用3,500元＋醫療
    用品支出5,325元＋已支出看護費用34,500元＋安養中心費用9
    27,716元＋非財產上損害賠償2,000,000元＝3,052,105元】。
　㈢與有過失之認定：
　　按損害之發生或擴大，被害人與有過失者，法院得減輕賠償
    金額，或免除之，民法第217條第1項定有明文。此項規定之
    目的，在謀求加害人與被害人間之公平，故在裁判上法院得
    以職權減輕或免除之（最高法院85年台上字第1756號判例參
    照）。查本件被告均有前述未注意車前狀況，且被告甲○○尚
    有未在撞擊原告後及時設置警告設施之過失，然依訴外人即
    原告家屬唐繡霞於110年1月14日另案偵查時之陳述及卷附之
    道路交通事故調查資料，可知原告於同日上午亦曾發生交通
    事故，頭部、膝蓋均有擦傷等情（見另案調偵續字第49號卷
    第130頁至第131頁、第39頁至第71頁），則原告於負傷後，
    本應認知其身體狀況不如平時，並有正當照料自己之注意義
    務，卻仍於夜間光線、視線不良之情況下，長距離行走於無
    照明之系爭路段，對風險提昇亦有其自身應注意未注意之過
    失，該案前經臺南地檢署檢察官送鑑定後所得之系爭鑑定意
    見為：「丙○○-25-30％（早上騎乘腳踏車發生事故後，受有
    頭、膝蓋部的擦傷，可以迴避於夜間光線、視線不之良情況
    下長距離行走，而未能迴避；因果關係3）」等語（見另案
    調偵續字第20號卷第119頁至第125頁），亦與本院前開認定
    相符，且原告已自認應負百分之25之肇事責任（見本院卷第
    157頁），被告對系爭鑑定意見責任比例亦均無意見（見本
    院卷第176頁），本院審酌系爭事故發生當時，兩造各自違
    反交通安全規則之行為嚴重性，衡以交通規則之保護目的及
    違反之可責程度，認應由原告負擔本件交通事故百分之25之
    過失責任。至系爭鑑定意見將被告甲○○與被告乙○○分列為不
    同之肇事責任主體，及對被告肇事責任比例之分析，係被告
    間內部分擔之原因或事由，尚非本院依民法第217條第1項規
    定，因被害人與有過失之行為而減輕賠償金額時所須審究。
    爰依上開過失程度比例，減輕被告賠償之金額至百分之75，
    則原告所得請求被告賠償之金額，應減輕為2,289,079元【
    計算式：3,052,105元×（1－25％）≒2,289,079元（小數點以
    下四捨五入）】。　　
　㈣另按，保險人依強制汽車責任保險法規定所為之保險給付，
    視為被保險人損害賠償金額之一部分；被保險人受賠償請求
    時，得扣除之，為強制汽車責任保險法第32條所明文規定，
    則於強制汽車責任保險人依該法規定給付之保險金範圍內，
    強制汽車責任保險之被保險人之損害賠償責任即因而解免。
    查原告主張已自陳其等有請領1,732,379元之強制汽車責任
    保險金，並有被告乙○○提出之理賠計算書影本1紙為證（見
    本院卷第198頁、第135頁），依上開規定，即應自原告請求
    被告賠償之金額中扣除，經扣除後，被告應連帶賠償原告之
    金額為556,700元【計算式：2,289,079元－1,732,379元＝556
    ,700元】，逾此範圍之請求，則屬無據。
　㈤末按給付無確定期限者，債務人於債權人得請求給付時，經
    其催告而未為給付，自受催告時起，負遲延責任；其經債權
    人起訴而送達訴狀，或依督促程序送達支付命令，或為其他
    相類之行為，與催告有同一之效力；遲延之債務以支付金錢
    為標的者，債權人得請求依法定利率計算之遲延利息；而應
    付利息之債務，其利率未經約定，亦無法律可據者，週年利
    率為百分之5，民法第229條第2項、第233條第1項及第203條
    分別定有明文。本件原告請求損害賠償之債務，係無確定期
    限之給付，被告在受原告催告而未為給付時，始負遲延責任
    ，故原告起訴狀送達被告時，即應發生催告效力。系爭再擴
    張聲明狀繕本於111年5月13日寄存於被告住所地之警察機關
    ，於111年5月23日午後12時生效，有送達證書2紙在卷可憑
    （見本院卷第205頁、第209頁），依此，原告請求被告連帶
    給付556,700元，自111年5月24日起至清償日止，按週年利
    率百分之5計算之利息，亦屬有據。
五、綜上所述，原告依民法第184條第1項前段、第185條第1項前
    段、第193條第1項、第195條第1項前段等規定，請求被告連
    帶給付原告556,700元，及自111年5月24日起至清償日止，
    按週年利率百分之5計算之法定遲延利息，為有理由，應予
    准許。逾此範圍之請求，則屬無據，應予駁回。
六、本件事證已臻明確，兩造其餘攻擊防禦方法及舉證，核與判
    決結果均無影響，爰不另一一論述。　　
七、原告固陳明願供擔保，聲請宣告假執行，惟本件原告勝訴部
    分，係就民事訴訟法第427條第2項第11款規定適用簡易程序
    所為被告敗訴之判決，爰依同法第389條第1項第3款規定職
    權宣告假執行。併依被告乙○○之聲請，酌定其免為假執行之
    擔保金如主文第4項所示。至於原告敗訴部分，其假執行之
    聲請業因訴之駁回而失所附麗，應併予駁回。
八、據上論結，本件原告之訴一部為有理由、一部為無理由，依
    民事訴訟法第436條第2項、第79條、第85條第2項、第389條
    第1項第3款、第392條第2項，判決如主文。　
中　　華　　民　　國　　111 　年　　8 　　月　　24　　日
              　　柳營簡易庭    法  官  徐安傑
以上正本係照原本作成。
如不服本判決，應於判決送達後20日內，向本院提出上訴狀並表
明上訴理由，如於本判決宣示後送達前提起上訴者，應於判決送
達後20日內補提上訴理由書（須附繕本）。 
中　　華　　民　　國　　111 　年　　8 　　月　　24　　日
                                書記官  吳昕儒